【裁判字號】    95,保險小上,1
【裁判日期】    950929
【裁判案由】    給付保險金
【裁判全文】
臺灣宜蘭地方法院民事判決           95年度保險小上字第1號
上  訴  人  甲○○
被上訴人    國泰人壽保險股份有限公司
法定代理人  乙○○
訴訟代理人  沈豪宏
上列當事人間請求給付保險金事件，上訴人對於中華民國95年7
月5日本院宜蘭簡易庭95年度宜保險小字第1號第一審判決提起上
訴，本院判決如下：
    主  文
上訴駁回。
第二審訴訟費用新臺幣壹仟伍佰元由上訴人負擔。
    理  由
一、按對於小額程序第一審判決之上訴，非以其違背法令為理由
    ，不得為之。上訴狀內應記載上訴理由，表明下列各款事項
    ：（一）原判決所違背之法令及其具體內容。（二）依訴訟
    資料可認為原判決有違背法令之具體事實。第二審法院認上
    訴為無理由者，應為駁回之判決。又小額訴訟程序之第2審
    判決，依上訴意旨足認上訴為無理由者，得不經言詞辯論為
    之，民事訴訟法第436條之24第2項、第436條之25、第436條
    之32第2項及第449條第1項、第436條之29第2款分別定有明
    文。
二、本件上訴人對小額程序第一審判決提起上訴，依其上訴理由
    狀略以：上訴人前因右脛、腓骨骨折後併踝關節僵硬，肌肉
    萎縮步行障礙等傷害於羅東博愛醫院住院醫療期間為民國94
    年11月14日至同年12月1日出院，另於同年12月17日至12月
    31日出院，上訴人之上開住院，係經羅東博愛醫院主治醫師
    伍泰毅診療結果認有再住院醫療之必要，經正式辦理住院手
    續並確實在醫院接受復健治療。依伍泰毅醫師書立之診療復
    健科查詢所示：「(2)其他住院因素：因交通不便必須住院。
    (6)出院後若需要繼續復健，是否可門診方式為之：是，但病
    患有交通問題。」由前開查詢資料可知，前揭主治醫師認為
    應住院治療，其後所謂之「其他住院因素乃因交通不便必須
    住院」，此所謂「交通不便必須住院」係主治醫師本於其專
    業判斷應予住院治療之衡量後，再為補強其他非醫療因素。
    上訴人應否住院治療乃主治醫師，本其專業就受傷程度及生
    理組織復原情形，而為個案判斷，至於住院期間之療程為何
    ，亦以患者所得接受療程之承受程度及有效性而施以治療程
    序，此非上訴人所得決定，是以原審判決認上訴人因療程時
    間。每日僅1小時得以門診治療，非有住院之必要，亦與經
    驗法則相違，自有違誤等語。
三、上訴人既已提出其所指原判決違背法令之理由，揆諸首揭規
    定，應認其上訴為合法。查本件兩造之爭執處，在於上訴人
    因傷住院，是否符合兩造所簽訂之「國泰安和住院醫療終身
    健康保險第4條第5項規定：「本契約所稱【住院】係指被保
    險人因疾病或傷害，經醫師診斷，必須入住醫院診療時，經
    正式辦理住院手續並確實在醫院接受診療者。」；及「國泰
    新溫心住院日額醫療保契約附約第2條第11款規定：「本附
    約所稱【住院】，係指被保險人因疾病或傷害，經醫師診斷
    ，必須入住醫院診療時，經正式辦理住院手續並確實在醫院
    接受診療者。」依卷附上由主治醫師伍泰毅醫師書立之診療
    復健科查詢所載：「(2)其他住院因素：因交通不便必須住院
    。(3)是否可門診復健：是，但病患有交通問題(6)出院後若需
    要繼續復健，是否可門診方式為之：是，但病患有交通問題
    。」及原審函詢羅東博愛醫院關於上訴人之住院，係因主治
    醫師診斷後認為確有住院治療之需要而住院，抑或病患反應
    交通往返不便而住院，經該院「95年6月13日（95）羅博醫
    字第2006060090號函覆稱：「因病患往返交通不便而住院治
    療。」原審綜合上開資料，認上訴人所受傷害經由門診即可
    復健，並無住院治療之必要性，且於判決中亦載明其證據之
    取捨，是上訴人指摘原審判決有違背經驗法則之判決違反法
    令之事由，為無理由。
四、綜上所述，原審認為上訴人住院治療並無必要之情形，已詳
    載其心證於判決理由，而駁回上訴人之訴，於法自無違誤。
    上訴人之上訴主張，顯無理由，爰依首開規定，逕以判決駁
    回之。
五、據上論結，本件上訴為無理由，依民事訴訟法第436條之32
    第2項、第449條第1項、第78條及第436條之19第1項，判決
    如主文。
    定駁回。
中    華    民    國    95    年    9     月    29    日
                        臺灣宜蘭地方法院民事庭
                            審判長法  官  楊  麗  秋
                                  法  官  張  軒  豪
                                  法  官  辜  漢  忠
正本與原本無異
本判決不得上訴。
中    華    民    國    95    年    10    月    4     日
                                  書記官  陳憲文


司法院資訊處製作；財團法人民間司法改革基金會備份。
